臺灣板橋地方法院刑事判決　　　　　　　94年度簡上字第91號
上　訴　人　臺灣板橋地方法院檢察署檢察官
被　　　告　乙○○
　　　　　　　　　　　樓
上列上訴人因被告傷害案件，不服本院九十三年度簡字第五五○
一號中華民國九十四年一月十日第一審判決（聲請簡易判決處刑
案號：九十三年度偵字第一七二六九號），提起上訴，本院管轄
之第二審合議庭判決如下：
    主  文
上訴駁回。
    事  實
一、乙○○與甲○○於民國九十二年十二月三十一日在臺北市發
    生交通事故乙事，雙方未商討解決之方法，甲○○於九十三
    年二月三日九時許，前往乙○○位於臺北縣永和市○○街二
    四巷十九號二樓住處樓下，質問乙○○上開交通事故如何解
    決，乙○○一心趕著上班，未多加理睬，並準備發動車號Ｑ
    Ｙ７－２７０號機車，甲○○見狀為使乙○○不能離開，則
    以身體橫在機車前方，乙○○明知在該種情況執意騎乘機車
    ，甲○○有受傷之可能性，仍基於傷害人之身體之犯意，發
    動機車離開，而機車撞到甲○○身體，致甲○○跌落在地，
    受有右足挫傷、左手腕瘀血一點五公分、兩膝擦傷等傷害。
二、案經甲○○訴由臺北縣政府警察局永和分局報請臺灣板橋地
    方法院檢察署檢察官聲請簡易判決處刑。
    理  由
一、訊據被告乙○○矢口否認上開犯行，辯稱：並未以機車衝撞
    告訴人甲○○，是告訴人自己過來阻擋機車行進，機車因而
    倒地，告訴人自己也跌落在地受傷云云。惟查，被告與告訴
    人於上揭時地發生爭論，被告騎乘機車碰撞阻擋其離開之告
    訴人，致告訴人倒地受有前開傷勢，除有告訴人於警詢、偵
    查中指述歷歷外，尚有天主教耕莘醫院永和分院診斷證明書
    及該院九十三年九月三日九十三年耕永字第○九○六號函各
    一份在卷可稽。被告明知告訴人以身體阻擋其騎乘機車離去
    ，可預見告訴人有遭機車碰撞受傷之可能，仍執意發動機車
    ，是被告有傷害之故意甚明。被告辯稱之言，尚無可採，被
    告犯行，堪予認定。
二、核被告乙○○所為係犯刑法第二百七十七條第一項傷害罪。
    檢察官上訴意旨乃循告訴人之請求，認被告故意衝撞告訴人
    ，且反覆多次為之，犯罪手段兇殘，原審量刑過輕，請將原
    判決撤銷，更為適當合法之判決云云。然查，告訴人以身體
    攔阻被告離開，被告仍執意騎乘機車離去，因此碰撞告訴人
    身體，告訴人並倒地受傷等情，業已認定如前，被告並無多
    次反覆衝撞告訴人之行為，且倘被告騎乘機車急速衝撞告訴
    人反覆多次，則告訴人所受之傷害勢必甚為嚴重，焉僅有受
    有右足挫傷、左手腕瘀血一點五公分、兩膝擦傷等傷害。原
    審審酌被告僅因細故即傷害他人，尚未與告訴人達成和解、
    告訴人所生之損害、犯罪後之態度等一切情狀，依刑事訴訟
    法第四百四十九條第一項、第三項、第四百五十四條第二項
    ，刑法第二百七十七條第一項、第四十一條第一項前段、罰
    金罰鍰提高標準條例第一條前段、第二條，量處被告拘役二
    十日，如易科罰金，以三百元折算一日，認事用法均無違誤
    ，量刑亦屬適當。按刑罰之裁量，屬事實審法院之職權，除
    顯有失出失入等科罰與罪責不相當之情形外，應予尊重，不
    得任意加以指摘，原審已就被告犯行不法內涵相關之一切情
    狀已為謹慎之裁量，無何科罰與罪責不相當之瑕疵可指，檢
    察官上訴意旨指摘量刑過輕，為無理由，應予駁回。
據上論結，應依刑事訴訟法第四百五十五條之一第一項、第三項
、第三百六十八條，判決如主文。
本案經檢察官鄧媛到庭執行職務。
中　　華　　民　　國　　94　　年　　4 　　月　　28　　日
                    台灣板橋地方法院刑事第六庭
                        審判長法　官  王敏慧
                              法　官  張江澤
                              法　官  絲鈺雲
以上正本證明與原本無異
本件不得上訴
                              書記官　葉子榕
中　　華　　民　　國　　94　　年　　5 　　月　　3 　　日
附錄本案論罪科刑法條全文：
刑法第二百七十七條
傷害人之身體或健康者，處三年以下有期徒刑、拘役或一千元以
下罰金。
犯前項之罪因而致人於死者，處無期徒刑或七年以上有期徒刑；
致重傷者，處三年以上十年以下有期徒刑。
